# 盈余公积计提问题

提问人：山菜萝卜 时间：2019-12-05 06:30:23
请教陈版主，目前集团 A 公司（母公司）下辖三个子公司 BCD，假定 4 家公司均无未弥补亏损即未分配利润为正数，A 公司 2018 年净利润 1000万元，B 公司净利润 300 万，C公司净利润-500万元，D 公司净利润 100万元，但 D 公司的净利润均为与 A 公司的内部交易形成，且未对外销售。
合并净利润为 1000+300-500=200 万元，问一下公司对外披露计提的盈余公积应该是多少？
实际是盈余公积是否抵消的问题。我找了很多案例都是按母公司口径计提，子公司计提的予以抵消。但现在做的项目存在按合并净利润计提的盈余公积，请陈版主指点迷津 ~

回答人：chenyiwei
盈余公积的计提是法人行为，直接依据个额法人企业自身个别报表层面的净利润计提，与该项净利润的来源无关。但在合并报表层面，目前的习惯做法是只体现母公司计提的盈余公积，将子公司计提的盈余公积中归属母公司股东的部分还原到合并报表的未分配利润中。

提问人：山菜萝卜 时间：2019-12-06 06:30:23
陈版主，目前该企业是新三板挂牌公司，客户想 ipo，前期报表按合并净利润计提的盈余公积，是否需要调整报表，谢谢 ~

回答人：chenyiwei
应调整，作为前期差错更正处理。